臺灣臺中地方法院刑事判決　　　　　　 99年度重訴字第786號
公　訴　人　臺灣臺中地方法院檢察署檢察官
被　　　告　吳瑋玴
選任辯護人　周復興　律師
　　　　　　莊慶洲　律師
上列被告因違反槍砲彈藥刀械管制條例等案件，經檢察官提起公
訴（98年度偵字第22464號、第22478號），本院判決如下：
    主    文
吳瑋玴犯如附表壹、貳所示之罪，各量處如附表壹、貳主文欄所
示之刑（含主刑及從刑）。應執行有期徒刑拾陸年伍月，併科罰
金新臺幣貳拾萬元，罰金如易服勞役，以新臺幣壹仟元折算壹日
。如附表所示之物均沒收、未扣案之販賣第二級毒品所得合計
新臺幣壹萬零伍佰元沒收之，如全部或一部不能沒收時，以其財
產抵償之。
    犯罪事實
一、吳瑋玴前曾於民國85年 7月23日，因違反麻醉藥品管理條
    例案件，經本院以85年度少訴字第6號判決判處有期徒刑2年
    6月（原有諭知緩刑3年，後因之案件而遭撤銷緩刑）確定
    ；87年1月6日，因違反肅清煙毒條例、麻醉藥品管理條例
    、槍砲彈藥刀械管制條例等案件，經本院以86年度訴字第78
    2號判決判處應執行有期徒刑 4年10日（煙毒3年2月、麻藥7
    月、槍砲1年、4月4罪併定）確定；87年2月22日，因違反
    電信法案件，經本院以87年度訴字第81號判決判處有期徒刑
    7月確定；87年8月20日，因違反肅清煙毒條例案件，經本
    院以87年度訴字第140號判決判處有期徒刑9年（經上訴臺灣
    高等法院臺中分院後，因撤回上訴而確定）確定；後上開
    、、所示之案件，復經本院於97年 6月24日以97年度聲
    字第2688號裁定，合併定其應執行刑為有期徒刑11年 5月，
    並與上開所示之案件，併同自87年 1月20日起入監執行及
    接續執行，迨至95年 1月27日始因縮短刑期假釋付保護管束
    出監，嗣又因案遭撤銷假釋而須執行殘刑4年7月21日，並自
    99年 9月23日起入監執行此部分之殘刑（現即因此案在監執
    行，指揮書執畢日期為104年5月13日，故於本案尚不構成累
    犯，公訴人認吳瑋玴係於98年 1月14日因假釋期滿未經撤銷
    而執行完畢，尚有誤會）。
二、吳瑋玴明知未經主管機關許可，不得製造、持有可發射子彈
    具有殺傷力之改造手槍與具殺傷力之子彈，竟仍分別為下列
    行為：
  (一)於97年3月間某日，在不詳網站上以新臺幣（下同）1萬2000
    元代價，自不詳姓名、年籍及住居所之成年人處購得由仿BE
    RETTA廠半自動手槍製造之槍枝， 換裝土造金屬槍管而成，
    可發射子彈，具有殺傷力之黑色改造手槍 1枝（槍枝管制編
    號0000000000號，含彈匣1個），及2顆不具殺傷力之由金屬
    彈殼組合直徑7.9±0.5mm金屬彈頭而成之非制式子彈，竟自
    斯時起未經許可而無故持有，並將上開具殺傷力之改造手槍
    1枝置放在臺中市○○區○○街31號6樓之2住處內。
  (二)於97年 4月間某日，另在不詳網站上，向某不詳姓名、年籍
    及住居所之成年人，以每顆80元之代價，購得 9顆具殺傷力
    之由金屬彈殼組合直徑8.9±0.5mm金屬彈頭而成之非制式子
    彈，並自斯時起未經許可而持有之。另同時並購得 9顆不具
    殺傷力之由金屬彈殼組合直徑8.9±0.5mm金屬彈頭而成之非
    制式子彈、3顆不具殺傷力之由金屬彈殼組合直徑8.7±0.5m
    m金屬彈頭而成之非制式子彈， 並以6000元之代價購得金屬
    槍管內均有阻鐵之由仿BERETTA廠 M9型半自動手槍製造之槍
    枝1枝（銀色，槍枝管制編號0000000000號，含彈匣1個）及
    不詳廠牌型式之黑色手槍 1枝（即扣押物品目錄表所稱之手
    槍半成品，含彈匣1個）， 並同時購入工業用底火53顆、火
    藥1包，後並陸續購入4顆非制式金屬彈殼半成品與非制式金
    屬彈頭；及 7顆非制式金屬彈頭與非制式金屬彈殼殼身等物
    。吳瑋玴於購得前開金屬槍管內均有阻鐵之由仿BERETTA廠
    M9型半自動手槍製造之槍枝（銀色，槍枝管制編號00000000
    00號，含彈匣1個）、不詳廠牌型式之黑色手槍1枝（含彈匣
    1個）與上開子彈及子彈半成品後，於97年5月間某日，先在
    臺中縣烏日鄉某處不詳鐵工廠，以鑽床車通上開 2枝槍枝金
    屬槍管內之阻鐵而製造可發射子彈之手槍， 其中銀色手槍1
    把車通成功而具殺傷力，另 1枝黑色槍枝則因槍管破裂而未
    得逞。後又於97年 5月間之某日，另在臺中市○○區○○街
    31號6樓之2住處，以屬其所有之改造工具1包、壓模器1組（
    壓製子彈用）、千斤頂1組（壓製子彈用）、鑽孔機1台（鑽
    子彈尾部用）等物充為工具，著手將彈頭及彈殼鑽孔之方式
    ，將上開子彈半成品欲製造成具有殺傷力之子彈，然或因發
    射動能不足；或因無法擊發而未得逞。
  (三)於97年 4月間購買上開如(二)所示槍枝後之某日，在臺中市○
    ○路某不詳姓名、年籍及住居所綽號「阿彰」之成年友人租
    住處（正確門牌號碼已忘），收受該綽號「阿彰」之友人所
    交付之具殺傷力之口徑9mm制式子彈1顆，而自斯時未經許可
    而持有之，並將上開具殺傷力之口徑9mm制式子彈1顆置放在
    臺中市○○區○○街31號6樓之2住處內。
三、吳瑋玴明知甲基安非他命為毒品危害防制條例第2條第2項第
    2款附表 （即其附表二編號八九）所列管之第二級毒品，依
    法係不得販賣及持有，詎為牟取所販賣第二級毒品甲基安非
    他命分量中約 1次施用之量差之利益【即由其所販入之第二
    級毒品甲基安非他命中，先抽取約可供 1次施用之分量留供
    自已施用，其餘則再行以原價賣出牟利】，遂各基於販賣第
    二級毒品甲基安非他命以營利之犯意，以所有之GIGABYTE行
    動電話 1支（已扣案，內插門號0000000000號SIM卡1張）充
    為販賣第二級毒品甲基安非他命之聯絡工具，分別為下列行
    為：
  (一)吳瑋玴於98年6月25日23時37分許，以其所有之門號0000000
    000號GIGABYTE行動電話（已扣案）與黃星桓所使用之00000
    00000號行動電話以簡訊相互聯絡， 約定販賣第二級毒品甲
    基安非他命之時間、數量、價格及交付地點後，吳瑋玴隨即
    向真實姓名、年籍及住居所均不詳之成年人聯絡，以 1千元
    之代價，購入業已分裝妥之第二級毒品甲基安非他命 1包。
    嗣吳瑋玴購得上開第二級毒品甲基安非他命 1包後隨即由該
    包中挖取約少許之份量（重量因未秤重而不詳）留供自己施
    用（所涉施用第一級毒品海洛因及第二級毒品甲基安非他命
    案件， 經依本院98年度毒聲字第788號裁定送臺灣臺中看守
    所附設勒戒處所執行觀察、勒戒後，經評定認有繼續施用毒
    品之傾向， 再經本院以98年度毒聲字第939號裁定令入戒治
    處所施以強制戒治，因戒治成效合格，認無繼續執行強制戒
    治之必要，於99年 9月23日停止強制戒治處分出所，並經臺
    灣臺中地方法院檢察署檢察官於99年10月28日，以99年度戒
    毒偵字第135號為不起訴之處分）， 挖取後賸餘的部分，即
    依約定前往臺中市水湳靠近河南路之不詳路邊，以 1千元之
    價格，販賣重量不詳之第二級毒品甲基安非他命 1包予黃星
    桓施用。
  (二)吳瑋玴於98年6月30日上午9時47分許，以其所有之門號0000
    000000號GIGABYTE行動電話（已扣案）與黃星桓所使用之00
    00000000號行動電話以簡訊相互聯絡，約定販賣第二級毒品
    甲基安非他命之時間、數量、價格及交付地點後，吳瑋玴隨
    即向真實姓名、年籍及住居所均不詳之成年人聯絡， 以500
    元之代價， 購入業已分裝妥之第二級毒品甲基安非他命1包
    。嗣吳瑋玴購得上開第二級毒品甲基安非他命 1包後隨即由
    該包中挖取約少許之份量 （重量因未秤重而不詳，約可供1
    次施用之份量）留供自己施用，挖取後賸餘的部分，即依約
    定前往臺中市水湳靠近河南路之不詳路邊， 以500元之價格
    ，販賣重量不詳之第二級毒品甲基安非他命 1包予黃星桓施
    用。
  (三)吳瑋玴於98年6月24日13時16分許，以其所有之門號0000000
    000號GIGABYTE行動電話（已扣案）與簡明德使用之0000000
    000號行動電話相互聯絡， 約定販賣第二級毒品甲基安非他
    命之時間、數量、價格及交付地點後，吳瑋玴隨即向真實姓
    名、年籍及住居所均不詳之成年人聯絡，以1000元之代價，
    購入業已分裝妥之第二級毒品甲基安非他命 1包。嗣吳瑋玴
    購得上開第二級毒品甲基安非他命 1包後，隨即由該包中挖
    取約少許之份量 （重量因未秤重而不詳，約可供1次施用之
    份量）留供自己施用，挖取後賸餘的部分，即依約定在吳瑋
    玴位於臺中市○區○○街38 0號3樓之9住處樓下，由吳瑋玴
    往樓下丟擲而簡明德撿拾之方式，以1000元之價格，販賣重
    量不詳之第二級毒品甲基安非他命1包予簡明德施用。
  (四)吳瑋玴於98年6月29日上午1時50分許，以其所有之門號0000
    000000號GIGABYTE行動電話（已扣案）與黃毓欣使用之0000
    000000號行動電話號相互聯絡，約定販賣第二級毒品甲基安
    非他命之時間、數量、價格及交付地點後，吳瑋玴隨即向真
    實姓名、年籍及住居所均不詳之成年人聯絡，以3000元之代
    價，購入業已分裝妥之第二級毒品甲基安非他命 1包。嗣吳
    瑋玴購得上開第二級毒品甲基安非他命 1包後，隨即由該包
    中挖取約少許之份量 （重量因未秤重而不詳，約可供1次施
    用之份量）留供自己施用，挖取後賸餘的部分，即依約定在
    黃毓欣位於臺中市○○區○○路3段53巷23號2樓2D住處樓下
    ，以3000元之價格，販賣重量不詳之第二級毒品甲基安非他
    命1包予黃毓欣施用。
  (五)吳瑋玴於98年6月29日21時59分許，以其所有之門號0000000
    000號GIGABYTE行動電話（已扣案）與黃毓欣使用之0000000
    000號行動電話號相互聯絡，約定販賣第二級毒品甲基安非
    他命之時間、數量、價格及交付地點後，吳瑋玴隨即向真實
    姓名、年籍及住居所均不詳之成年人聯絡，以3000元之代價
    ，購入業已分裝妥之第二級毒品甲基安非他命 1包。嗣吳瑋
    玴購得上開第二級毒品甲基安非他命 1包後，隨即由該包中
    挖取約少許之份量（重量因未秤重而不詳，約可供 1次施用
    之份量）留供自己施用，挖取後賸餘的部分，即依約定在黃
    毓欣位於臺中市○○區○○路3段53巷23號2樓2D住處樓下，
    以3000元之價格，販賣重量不詳之第二級毒品甲基安非他命
    1包予黃毓欣施用。
  (六)吳瑋玴於98年7月1日23時39分許，以其所有之門號00000000
    00號GIGABYTE行動電話（已扣案）與黃毓欣使用之00000000
    00號行動電話號相互聯絡，約定販賣第二級毒品甲基安非他
    命之時間、數量、價格及交付地點後，吳瑋玴隨即向真實姓
    名、年籍及住居所均不詳之成年人聯絡，以2000元之代價，
    購入業已分裝妥之第二級毒品甲基安非他命 1包。嗣吳瑋玴
    購得上開第二級毒品甲基安非他命 1包後，隨即由該包中挖
    取約少許之份量（重量因未秤重而不詳，約可供 1次施用之
    份量）留供自己施用，挖取後賸餘的部分，即依約定在黃毓
    欣位於臺中市○○區○○路3段53巷23號2樓2D住處樓下，以
    20 00元之價格，販賣重量不詳之第二級毒品甲基安非他命1
    包予黃毓欣施用。
四、嗣先於98年9月17日上午8時58分許，為警持本院所核發之搜
    索票前往臺中市○區○○街380號3樓之9執行搜索， 當場查
    扣第一級毒品海洛因1包（警秤毛重1.2公克）、 注射針筒3
    支、注射軟針1支、GIGABYTE廠牌行動電話機（序號為00000
    0000000000號，插用0000000000號SIM卡）、 LG廠牌手機（
    序號為000000000000000號、插用0000000000號SIM卡）、SO
    NY ERICSSON廠牌手機（序號為00000000000000009號、插用
    0000000000號SIM卡）各1具，並在吳瑋玴同意下，搜索其所
    駕駛之車牌號碼1602-GZ號自用小客車， 另扣得第一級毒品
    海洛因 7包（警秤毛重2公克，與上揭查扣之海洛因1包，經
    送鑑驗後，確認均係第一級毒品海洛因，毒品海洛因 8包合
    計淨重1點63公克）、第二級毒品甲基安非他命9包（警秤毛
    重6.1公克，經送驗後， 確認均係第二級毒品甲基安非他命
    ，驗餘合計淨重4.543公克。 吳瑋玴所涉施用第一級毒品海
    洛因及第二級毒品甲基安非他命部分，業經臺灣臺中地方法
    院檢察署檢察官於99年10月28日， 以99年度戒毒偵字第135
    號為不起訴之處分）等物。後吳瑋玴於偵查中及本院審理時
    均自白其有為如上所示之各該次販賣第二級毒品甲基安非他
    命之犯行。
五、另又於98年9月17日上午9時57分許，經警持本院所核發之搜
    索票前往臺中市○○區○○街31號6樓之2執行搜索，並查扣
    得 由仿BERETTA廠半自動手槍製造之槍枝，換裝土造金屬
    槍管而成，可發射子彈， 具有殺傷力之黑色改造手槍1枝（
    槍枝管制編號0000000000號，含彈匣1個）；由仿BERETTA
    廠M9型半自動手槍製造之槍枝，車通金屬槍管內阻鐵而成，
    擊發功能正常，可供擊發適用子彈使用，具殺傷力之改造手
    槍1枝（銀色，槍枝管制編號0000000000號，含彈匣1個）；
    手槍半成品 （即起訴書所載之不詳廠牌型式之黑色手槍1
    枝，含彈匣1個，零件 1包）；制式子彈1顆；改造子彈
    27顆；改造子彈半成品7顆； 火藥1包（毛重1.3公克）
    ；工業用底火53顆；改造工具1包；壓模器1組；千
    斤頂1組；安非他命吸食器1組；彈簧4條；鑽孔機1台
    等物。
六、案經臺中市政府警察局烏日分局（改制前為臺中縣警察局烏
    日分局）移送臺灣臺中地方法院檢察署檢察官偵查起訴。
    理    由
壹、本案應先予指明部分：
一、有關被告持有子彈及製造子彈部分，除扣案之口徑 9mm制式
    子彈 1顆外，其餘扣案之非制式子彈部分，因被告已無從具
    體指出其所購入持有（指未經製造者）及經製造之子彈分別
    究係何者，因其中涉及殺傷力之有無，而成立不同之犯罪，
    此部分自應以採對被告最有利之方式認定之，
二、刑法於94年2月2日修正公布，刪除第56條所定連續犯之規定
    ，自95年7月1日施行。而基於概括犯意連續多次販賣毒品之
    行為，於刑法修正刪除連續犯規定之前，均依連續犯論以一
    罪。此次刑法第56條修正理由之說明謂：「對繼續犯同一罪
    名之罪者，均適用連續犯之規定論處，不無鼓勵犯罪之嫌，
    亦使國家刑罰權之行使發生不合理之現象。」「基於連續犯
    原為數罪之本質及刑罰公平原則之考量，爰刪除有關連續犯
    之規定」等語，即係將本應各自獨立評價之數罪，回歸本來
    就應賦予複數法律效果之原貌。而所謂集合犯是指立法者所
    制定之犯罪構成要件中，本就預定有數個同種類之行為將反
    覆實行之犯罪而言，將各自實現犯罪構成要件之反覆多數行
    為，解釋為集合犯，而論以一罪。是以對於集合犯，必須從
    嚴解釋，以符合立法本旨。觀諸毒品危害防制條例所定之販
    賣毒品罪之構成要件文義，實無從認定立法者本即預定該犯
    罪之本質，必有數個同種類行為而反覆實行之集合犯行，故
    販賣毒品罪，難認係集合犯。因此，就刑法修正施行後多次
    販賣毒品之犯行，採一罪一罰，始符合立法本旨（最高法院
    96年度臺上字第6048號判決意旨參照）。依上述修法後販賣
    毒品之犯行既採「一罪一罰」，則有關每一獨立犯罪事實之
    認定及證據之採用，自應嚴守每一犯罪事實有無之認定，均
    應依各該次之證據為認定依據，非可再混同互引證據而為認
    定，故本件被告既係於99年 9月17日8時58分起至9時40分止
    ，經警方持本院核發之搜索票， 前往臺中市○區○○街380
    號3樓之9執行搜索 ，並當場查扣第一級毒品海洛因1包（警
    秤毛重1.2公克）、注射針筒 3支、注射軟針1支、GIGABYTE
    廠牌行動電話機（序號為000000000000000號，插用0000000
    000號SIM卡）、 LG廠牌手機（序號為000000000000000號、
    插用0000000000號SIM卡）、SONY ERICSSON廠牌手機（序號
    為00000000000000009號、插用0000000000號SIM卡） 各1具
    ，並在吳瑋玴同意下， 搜索其所駕駛之車牌號碼1602-GZ號
    自用小客車，另扣得第一級毒品海洛因7包（警秤毛重2公克
    ，與上揭查扣之海洛因 1包，經送鑑驗後，確認均係第一級
    毒品海洛因，毒品海洛因8包合計淨重1點63公克）、第二級
    毒品甲基安非他命9包（警秤毛重6.1公克，經送驗後，確認
    均係第二級毒品甲基安非他命， 驗餘合計淨重4.543公克。
    吳瑋玴所涉施用第一級毒品海洛因及第二級毒品甲基安非他
    命部分，業經臺灣臺中地方法院檢察署檢察官於99年10月28
    日，以99年度戒毒偵字第135號為不起訴之處分）等物， 而
    本件犯罪事實欄三所認定之被告最後一次販賣第二級毒品甲
    基安非他命之時間則為98年7月1日，此距離98年 9月17日已
    長達有 2個半月之久，是除被告所有供犯販賣第二級毒品甲
    基安非他命所用之GIGABYTE行動電話1支（內插門號0000000
    000號SIM卡1張）外， 其餘之扣案物品，因均查無其他積極
    證據足以證明係與被告犯本件犯罪事實三所示之販賣第二級
    毒品甲基安非他命之犯行有關，自不得逕引用為本件犯罪事
    實認定之依據（此為證明力之問題）。
三、依上述修法後販賣毒品之犯行既採一罪一罰，則關於有無供
    出毒品來源，因而「破獲（98年 5月20日修正公布前）」、
    「查獲（98年 5月20日修正公布後）」之認定，當亦應針對
    每一件個別獨立販賣行為之毒品來源，是否業已經因被告之
    供出而「破獲」、「查獲」各該次之毒品來源為認定，若所
    供出之毒品來源係與起訴之販賣內容完全不相干（如起訴販
    賣毒品，而被告所供出之來源僅為其所持有、施用、轉讓毒
    品之來源，而非該次所販賣毒品之來源；或起訴被告某特定
    日期及時間之販賣行為，然被告所供出者係另一非遭起訴之
    特定日期及時間之販賣行為之毒品來源；或起訴販賣第一級
    毒品海洛因，而被告所供出者為其販賣第二級毒品甲基安非
    他命之來源等），當無修正前毒品危害防制條例第17條及修
    正後毒品危害防制條例第17條第1項之適用。
四、查毒品危害防制條例第4條第2項、第17條業已修正，並於98
    年 5月20日公布，同年月22日施行【按法規之制定與法規之
    修正，如有特定生效日之必要者，依中央法規標準法第14條
    或第20條第2項準用第14條之規定， 應分別特定其施行日期
    。法規制定或前次修正基於特殊因素所特定之施行日期，並
    不適用於日後修正或再次修正之條文。又法律之制定或修正
    ，若未明定施行日期者，中央法規標準法雖未規定應自何時
    生效，然法律既經制定或修正並經總統公布，自應依一般原
    則，自公布日起算至第3日發生效力。 至於92年7月9日修正
    公布之毒品危害防制條例第36條規定： 「本條例自公布後6
    個月施行。」其立法理由係謂：「(一)依修正草案第2條第3
    項規定， 法務部需會同衛生署成立審議委員會每3個月定期
    檢討調整毒品之分級及品項，而本次新增第四級毒品，有需
    要在新法施行前先經該審議會檢討後再調整公布， 爰預留6
    個月緩衝期，以利處理。(二)依本條例新修正之規定，有必
    要再訂定相關子法及修正相關法規，以配合本條例之施行，
    故亦有需要預留適當緩衝期，以利訂頒相關子法及相關法規
    之配合修正」。故該條規定，顯係因應該次修正之需，始預
    留適當之緩衝期。與本次之修正並未定有施行日期之特別規
    定，且亦未明示係基於何特殊因素而修正，自並不能適用92
    年7月9日修正公布之毒品危害防制條例第36條自公布後 6個
    月施行之規定。】是被告吳瑋玴為本件販賣第二級毒品甲基
    安非他命之犯罪時間，既均係在98 年5月22日之後，自應逕
    予適用修正後之規定，要無為比較新舊法之必要。
貳、有關於證據能力部分：
    本件被告及其選任辯護人對於證據能力部分，均明確表示對
    證據能力均不爭執，同意有證據能力 （詳見本院99年12月7
    日準備程序筆錄及本院100年5月18日審判筆錄）。且查：
一、按刑事訴訟法第159條之1規定：被告以外之人於審判外向法
    官所為之陳述，得為證據。被告以外之人於偵查中向檢察官
    所為之陳述，除顯有不可信之情況者外，得為證據。本件證
    人黃星桓、簡明德、黃毓欣3人於98年9月17日在檢察官偵訊
    時所為之陳述，本院審酌證人黃星桓、簡明德、黃毓欣 3人
    於檢察官偵訊時係經檢察官告知具結之義務及偽證之處罰，
    並命證人朗讀結文後具結，衡情證人黃星桓、簡明德、黃毓
    欣 3人自必小心謹慎以免觸犯偽證罪，且被告及其選任辯護
    人於本院審理時均未提出、主張任何可供證明證人黃星桓、
    簡明德、黃毓欣 3人上開於檢察官偵訊時所為之陳述，究有
    如何之「顯有不可信之客觀情況」以供本院得以調查審認，
    足認證人黃星桓、簡明德、黃毓欣 3人於檢察官偵訊時經具
    結結證所為之證詞，得為證據，而有證據能力。
二、按法院或檢察官得囑託醫院、學校或其他相當之機關、團體
    為鑑定，或審查他人之鑑定 ，並準用第203條至第206條之1
    之規定 （不包括第202條囑託個人鑑定時應命鑑定人於鑑定
    前具結之規定），而鑑定之經過及其結果，應命鑑定人以言
    詞或書面報告，刑事訴訟法第208條第1項前段及第206條第1
    項分別定有明文。另現行刑事訴訟法關於鑑定之規定，除選
    任自然人充當鑑定人外，另設有囑託機關鑑定制度。依刑事
    訴訟法第198條、第208條之規定，不論鑑定人或鑑定機關、
    團體，固均應由法院、審判長、受命法官或檢察官視具體個
    案之需要而為選任、囑託， 並依同法第206條之規定，提出
    言詞或書面報告，始符合同法第159條第1項所定得作為證據
    之「法律有規定」之情形，否則所為之鑑定，仍屬傳聞證據
    。然於司法警察機關調查中之案件，為因應實務上，或因量
    大、或有急迫之現實需求，併例行性當然有鑑定之必要者，
    例如毒品之種類與成分、尿液之毒品反應，或者槍、彈有無
    殺傷力等鑑定，基於檢察一體原則，得由該管檢察長對於轄
    區內之案件，以事前概括選任鑑定人或囑託鑑定機關、團體
    之方式，俾便轄區內之司法警察官、司法警察對於調查中之
    此類案件，得即時送請先前已選任之鑑定人或囑託之鑑定機
    關、團體實施鑑定，以求時效（見法務部92年9月1日法檢字
    第0920035083號函參照， 刊載於法務部公報第312期）。此
    種由檢察機關概括選任鑑定人或概括囑託鑑定機關、團體，
    再轉知司法警察官、司法警察於調查犯罪時參考辦理之作為
    ，法無明文禁止，係為因應現行刑事訴訟法增訂傳聞法則及
    其例外規定之實務運作而為。此種由司法警察官、司法警察
    依檢察官所概括選任之鑑定人或囑託鑑定機關、團體所為之
    鑑定結果，與檢察官選任或囑託為鑑定者，性質上並無差異
    ，同具有證據能力。又法律已原則規定為有證據能力者，倘
    為當事人所不爭執者，即無贅敘說明其為有證據能力之必要
    。查內政部警政署刑事警察局係經臺灣高等法院檢察署檢
    察長概括選任有關槍砲、彈藥及火藥殘跡之鑑定機關，本案
    查扣之改造手槍、子彈等物，經送請內政部警政署刑事警察
    局進行鑑定，該局因此出具之鑑驗書，均為實施鑑定之人員
    依專業知識經驗陳述其判斷意見，自屬刑事訴訟法第159條
    第1項所指例外情形， 且該鑑驗書內已具體載明鑑定方法（
    即以檢視法、性能檢驗法、試射法）及其結果，已符合鑑定
    報告書之法定記載要件，自具有證據能力。本件卷附之法
    務部調查局所出具之鑑定書，係該局執行毒品鑑定公務所出
    具之書面鑑定報告及函文， 依據刑事訴訟法第159條之立法
    理由及同法第206條規定， 復審酌毒品鑑定報告均係由專業
    機關人員本於其專業知識及儀器所作成，又上開鑑定書與本
    案之事實均具有關聯性，是可認上開鑑定書亦具有證據能力
    。至本院卷附之內政部警政署刑事警察局99年 5月25日刑
    鑑字第0990066395號函， 同係屬刑事訴訟法第206條之鑑定
    報告， 且係法院依同法第208條之規定囑託具公信力之專業
    鑑定機關所為，依同法第159條第1項之除外規定（參照該條
    立法理由），自具有證據能力。
三、至卷附之現場查獲照片、查扣證物照片等照片，均係屬機械
    性紀錄特徵，也就是認識對象的是照相鏡頭，透過鏡頭形成
    的畫面映寫入膠卷或特定儲存設備內（如記憶卡），然後還
    原於照相紙上，故照相中不含有人的供述要素，在現實情形
    與作為傳達結果的照相，在內容上的一致性是透過機械的正
    確性來加以保障的，在照相中並不存在人對現實情形的知覺
    、記憶，在表現時經常可能發生的錯誤（如知覺的不準確、
    記憶隨時間推移而發生的變化、遺忘），故照相當然是非供
    述證據，並無傳聞法則之適用，惟上開照片既係透過相機拍
    攝後沖印所得，且與本案犯罪事實具有關聯性，而被告及其
    選任辯護人對於卷內所附之上揭各該照片亦均未表示異議，
    主張係執法人員違法取得，經查又無不得作為證據之事由，
    依法自得作為證據，而有證據能力（最高法院97年度臺上字
    第3854號判決意旨參見）。
四、又本件如犯罪事實欄所記載扣案之物品，均非屬供述證據而
    無傳聞法則之適用，惟查：上開扣案如犯罪事實欄所載之物
    品，均係依法定程序合法所扣得（即經警持搜索票所為之合
    法搜索），且查無其他證據足以證明係執法人員以違法手段
    所取得，其與本案具有關聯性者，當有證據能力。
五、按所謂被告以外之人於審判外之陳述，係指被告以外之人就
    其曾經參與或見聞之事實，事後追憶並於審判外為陳述者而
    言。如被告以外之人係被告犯罪之共同正犯、共犯、相對人
    、被害人或其他關係人，而於被告實行犯罪行為時與被告為
    言詞或書面對談，且其對話之本身即係構成被告犯罪行為之
    部分內容者，因非屬其事後就曾經與聞之事實所為之追憶，
    自與審判外之陳述有間，二者不容混淆。又國家基於犯罪偵
    查之目的，對被告或犯罪嫌疑人進行通訊監察，乃係以監控
    與過濾受監察人通訊內容之方式，蒐集對其有關之紀錄，並
    將該紀錄予以查扣，作為認定犯罪與否之證據，屬於刑事訴
    訟上強制處分之一種，而監聽係通訊保障及監察法（下稱：
    通保法）第13條第1項所定通訊監察方法之一， 司法警察機
    關依法定程序執行監聽取得之錄音，係以錄音設備之機械作
    用，真實保存當時通訊之內容，如通訊一方為受監察人，司
    法警察在監聽中蒐集所得之通訊者對話，若其通話本身即係
    被告進行犯罪中構成犯罪事實之部分內容，則依前開說明，
    自與所謂「審判外之陳述」無涉，應不受傳聞法則之規範，
    當然具有證據能力。至司法警察依據監聽錄音結果予以翻譯
    而製作之監聽譯文，屬於文書證據之一種，於被告或訴訟關
    係人對其譯文之真實性發生爭執或有所懷疑時，法院固應依
    刑事訴訟法第165條之1第2項規定， 以適當之設備，顯示該
    監聽錄音帶之聲音，以踐行調查證據之程序，俾確認該錄音
    聲音是否為通訊者本人及其內容與監聽譯文之記載是否相符
    ；或傳喚該通訊者；或依其他法定程序，為證據調查。倘被
    告或訴訟關係人對該通訊監察譯文之真實性並不爭執，即無
    勘驗辨認其錄音聲音之調查必要性，法院於審判期日如已踐
    行提示監聽譯文供當事人辨認或告以要旨，使其表示意見等
    程序並為辯論者，其所為之訴訟程序即無不合（最高法院97
    年度台上字第5940號判決意旨參見）。再按有事實足認被告
    或犯罪嫌疑人有最輕本刑為三年以上有期徒刑之罪嫌，並危
    害國家安全或社會秩序情節重大，而有相當理由可信其通訊
    內容與本案有關，且不能或難以其他方法蒐集或調查證據者
    ，得發通訊監察書。前項通訊監察書，偵查中由檢察官依司
    法警察機關聲請或依職權以書面記載第11條之事項，並敘明
    理由、檢附相關文件，聲請該管法院核發。又除法律另有規
    定外，實施刑事訴訟程序之公務員因違背法定程序取得之證
    據，其有無證據能力之認定，應審酌人權保障及公共利益之
    均衡維護。通訊保障及監察法第5條第1項第1款、第2項及刑
    事訴訟法第158條之4分別定有明文。本件下列經本院所引用
    有關門號0000000000號（被告吳瑋玴所持用）行動電話之監
    聽錄音，為經本院法官核准在案（內有記載案由、監察對象
    、監察理由、監察期間、監察方法），此有本院98年度聲監
    續字第460號通訊監察書及電話附表1份（監察對象：小陳等
    計4人；監聽電話：0000000000等6線， 監察期間：自98年6
    月24日10時起至98年7月23日10時止） 附卷可稽，係依法所
    為之監聽；況審酌電話監聽侵害被告權益之種類及輕重、對
    於被告訴訟上防禦不利益之程度、犯罪所生之危害或實害等
    情形，兼顧人權保障及公共利益之均衡維護，亦認本件此部
    分電話監聽合於比例原則，是認應具有證據能力。且下列經
    本院所引用認定之通訊監察譯文，被告及其選任辯護人對該
    通訊監察譯文之真實性並不爭執，且均同意有證據能力，復
    經本院於審判期日踐行提示通訊監聽譯文供當事人及被告之
    指定辯護人辨認並告以要旨，使渠等表示意見，是該通訊監
    察譯文自亦有證據能力。
六、按被告以外之人於審判外之陳述， 雖不符刑事訴訟法第159
    條之1至之4等4條之規定， 而經當事人於審判程序同意作為
    證據，法院審酌該言詞陳述或書面陳述作成時之情況，認為
    適當者，亦得為證據；當事人、代理人或辯護人於法院調查
    證據時，知有刑事訴訟法第159條第1項不得為證據之情形，
    而未於言詞辯論終結前聲明異議者，視為有前項之同意，同
    法第159條之5定有明文。本案除上揭一、二、三、四、五所
    述外，其餘卷內所引用之供述證據【含言詞（包括黃星桓、
    簡明德、黃毓欣等人之警詢筆錄等）及書面陳述（如警員職
    務報告書、臺中縣警察局烏日分局搜索、扣押筆錄、扣押物
    目錄表等）】，其性質屬於證人於審判外的陳述，而為傳聞
    證據，且查無符合刑事訴訟法第159條之1至之4等前4條之情
    形者，原雖無證據能力，然此部分供述證據【含言詞（包括
    黃星桓、簡明德、黃毓欣等人之警詢筆錄等）及書面陳述（
    如警員職務報告書、臺中縣警察局烏日分局搜索、扣押筆錄
    、扣押物目錄表等）】內容，業經本院審理時予以提示並告
    以要旨，且經檢察官、被告及其選任辯護人等表示意見。當
    事人及辯護人已知上述供述證據乃傳聞證據，且被告及其選
    任辯護人除明示同意有證據能力；亦均未表示異議，依上開
    規定，參酌上開供述證據作成時，或因距離案發時間較近；
    或因較無人情施壓或干擾，且亦無違法、不當取供之情形存
    在，認為以之作為本案之證據亦屬適當，自均有證據能力。
七、按被告（此不同於被告以外之人）之自白，非出於強暴、脅
    迫、利誘、詐欺、疲勞訊問、違法羈押或其他不正之方法，
    且與事實相符者，得為證據，刑事訴訟法第156條第1項定有
    明文。本件被告於警詢、檢察官偵查中及本院審理時所為之
    自白（包括部分自白），被告及其選任辯護人於本院審理辯
    論終結前均未提出其他可供證明被告下列經本院所引用之於
    警詢、檢察官偵查中及本院審理時所為之自白（包括部分自
    白），究有如何之遭受「強暴、脅迫、利誘、詐欺、疲勞訊
    問、違法羈押或其他不正之方法」始為自白之證據，以供本
    院得以即時調查審認，並參酌上開所述非屬於供述證據部分
    之證據等，均足認被告下列經本院所引用之於警詢、檢察官
    偵查中及本院審理時所為之自白（包括部分自白），其與事
    實相符者，依法自得為證據。
、有關於認定犯罪事實部分：
一、違反槍砲彈藥刀械管制條例部分：
    訊據被告吳瑋玴對於上揭犯罪事實二部分均坦承不諱，並明
    確供陳：「【審判長問：對於你於本院審理中所言及警詢中
    所言及偵查中所言關於槍彈部分有何意見（逐一提示並告以
    要旨）另提示黑色改造手槍 1把（槍枝管制編號0000000000
    號，含彈匣1個）有何意見？】這隻槍我最先買的， 我沒有
    改造過，我是以1萬2000元買進來，我是97年3月間買的，當
    時有附子彈，但是附幾顆子彈我忘記了。」「（審判長問：
    你自綽號阿彰之友人處拿到口徑9MM 制式子彈一顆的時間為
    何時？）是購買二支大支槍枝後才拿到。」「（審判長問：
    大約隔了多久才取得子彈？）不記得，隔了一段時間。」「
    （審判長問：阿彰在何處拿子彈給你？）在臺中市○○路上
    的租住處交給我，門牌號碼忘了。」「（審判長問：阿彰年
    籍為何？）大約三十幾歲男子，大我三、四歲。」「【審判
    長問： 提示仿BERETTA廠M9型半自動手槍製造之銀色手槍（
    槍枝管制編號0000000000，含彈匣1個） 及不詳廠牌形式黑
    色手槍（含彈匣1個）各壹把有何意見？】 兩支槍是我一起
    買的，距離我第一次買槍約1個月，大約是97年4月買的。」
    「【審判長問：對於送鑑定之子彈何時買進來？（逐一提示
    並告以要旨）】是跟槍枝一起買的。」「【審判長問：銀色
    手槍（槍枝管制編號0000000000，含彈匣1個） 是將槍管車
    通？（逐一提示並告以要旨）】是的，97年 5月改造的。」
    「（審判長問： 子彈部分是否在臺中市○○區○○街31號6
    樓之2改造的？）是的。大約97年5月間改造的，但是與車通
    槍管不同一天。」「【審判長問：改造具殺傷力子彈是否全
    部都是你製造的？（逐一提示並告以要旨）】有的是我買進
    來自己組合，但有些是買進來就這樣，本來就可以擊發了，
    有幾顆我不清楚，我到底製造幾顆我不清楚，我買這些子彈
    進來目的要改造用的。」「【審判長問：關於火藥壹包、工
    業用底火是改造子彈用的？（逐一提示並告以要旨）】是的
    。」「（審判長問：為何改造槍彈？）好玩。」「（審判長
    問：為何持有槍彈？）好玩。」「（審判長問：子彈的半成
    品是否與二支大支手槍一起購買或是如何購買？）子彈有分
    8MM、9MM大小顆，8MM子彈是與小支黑色改造手槍（仿BERET
    TA廠半自動手槍）一起購買， 9MM子彈是與大支手槍一起購
    買。半成品子彈彈頭、彈殼是購買二支改造槍枝後才購買，
    大約隔了幾個月購買。」「（審判長問：依照你之前所述，
    你用來車穿槍管的鑽床車是否有扣案？）鑽床車是向烏日的
    一家鐵工廠所借，非我所有。」等語（以上詳見本院歷次審
    判筆錄）。且本件扣案之改造槍枝、子彈經鑑定結果認：「
    一送鑑手槍 1枝（槍枝管制編號0000000000），認係改造手
    槍，由仿BERETT A廠半自動手槍製造之槍枝，換裝土造金屬
    槍管而成，擊發功能正常，可供擊發適用子彈使用，認具殺
    傷力。 二送鑑手槍1枝（槍枝管制編號0000000000），認係
    改造手槍， 由仿BERETTA廠M9型半自動手槍製造之槍枝，車
    通金屬槍管內阻鐵而成，擊發功能正常，可供擊發適用子彈
    使用，認具殺傷力。三送鑑子彈1顆，認係口徑9mm制式子彈
    ，彈底具撞擊跡，經試射，可擊發，認具殺傷力。四送鑑子
    彈27顆，鑑定情形如下(1)15顆，認均係非制式子彈，由金屬
    彈殼組合直徑8.9±0.5mm金屬彈頭而成，採樣5顆試射：3顆
    ，可擊發，認均具殺傷力； 2顆雖可擊發，惟發射動能不足
    ，認不具殺傷力。 (2)3顆，認均係非制式子彈，由金屬彈殼
    組合直徑8.9±0.5mm金屬彈頭而成，採樣 1顆試射，無法擊
    發，認不具殺傷力。 (3)2顆，認均係非制式子彈，由金屬彈
    殼組合直徑7.9±0. 5mm金屬彈頭而成，採樣1顆試射，無法
    擊發，認不具殺傷力。 (4)3顆，認均係非制式子彈，由金屬
    彈殼組合直徑8.7±0.5mm金屬彈頭而成，採樣 1顆試射，雖
    可擊發，惟發射動能不足，認不具殺傷力。 (5)4顆，認分係
    非制式金屬彈殼半成品與非制式金屬彈頭。五送鑑工業用底
    火53顆，認均係口徑0.22吋建築工業用彈，不具金屬彈頭，
    認均不具殺傷力。六送鑑子彈 7顆，認分係非制式金屬彈頭
    與非制式金屬彈殼殼身。」等節，有內政部警政署刑事警察
    局98年11月9日刑鑑字第0980137019號鑑驗書1份附卷可稽。
    至前開送鑑未試射子彈10顆（詳如本局98年11月 9日刑鑑字
    第0980137019號鑑驗書鑑驗結果四(一)）， 均經試射：6顆，
    可擊發，認均具殺傷力； 4顆，無法擊發，認不具殺傷力。
    亦有內政部警政署刑事警察局99年5月25日刑鑑字第0990066
    395號函1紙附卷可參。此外，並有槍、彈照片、扣案之手槍
    半成品1枝（含彈匣1個、零件1包）、 火藥1包（毛重1.3公
    克）、改造工具1包、 壓模器1組（壓製子彈用）、千斤頂1
    組（壓製子彈用）、彈簧4條（改造槍枝用）、鑽孔機1台（
    鑽子彈尾部用）等可資佐證。足認被告此部分所為不利於己
    之自白核與事實相符，應堪採信，此部分事證明確，被告違
    反槍砲彈藥刀械管制條例之犯行均洵堪認定。
二、違反毒品危害防制條例部分：
  (一)訊據被告吳瑋玴對於上揭犯罪事實欄三部分均坦承不諱，核
    與證人黃星桓、簡明德、黃毓欣等人於檢察官偵訊及本院審
    理時所結證，其等確係向被告購買第二級毒品甲基安非他命
    之情節相符， 並有本院98年度聲監續字第460號通訊監察書
    及電話附表1份（監察對象：小陳等計4人；監聽電話：0000
    0000 00等6線，監察期間：自98年6月24日10時起至98年7月
    23日10時止）附卷可稽，復有被告所持用門號0000000000行
    動電話與簡明德使用之0000000000號行動電話；與黃毓欣使
    用之0000000000號行動電話號相互聯絡之通訊監察譯文附卷
    可稽，並有被告所有供犯販賣第二級毒品甲基安非他命所用
    之GIGABYTE行動電話1支（內插門號0000000000號SIM卡1 張
    ）扣案足資佐證，足徵被告所為不利於己之自白，核與事實
    相符，均堪採信。
  (二)衡以近年來毒品之濫用，危害國民健康與社會安定日益嚴重
    ，治安機關對於販賣或施用毒品之犯罪行為，無不嚴加查緝
    ，各傳播媒體對於政府大力掃毒之決心亦再三報導，已使毒
    品不易取得且物稀價昂，苟被告於有償賣買之交易過程中無
    利可圖，縱屬至愚，亦無甘冒被取締移送法辦判處重刑之危
    險而平白從事愷他命賣買之理。是其有從中牟利之意圖及事
    實，應屬合理認定。本件被告於本院審理時亦當庭自白稱：
    「----我幫證人拿完東西後，中間我有扣一點下來（此係販
    賣予黃星桓部分，見本院100年1月12日審判筆錄）」「我賺
    的只是從中扣一點量來施用（此係販賣予簡明德部分，見本
    院100年3月2日審判筆錄）」 「扣下一點點來供自己施用，
    所扣的量為一次施用的量（此係販賣予黃毓欣部分，見本院
    100年3月30日審判筆錄）」等語，益見被告就如犯罪事實欄
    三、(一)、(二)、(三)、(四)、(五)、(六)所示之販賣第二級毒品甲基安
    非他命之犯行，確均具有營利之意圖，並因販賣行為而獲利
    無訛。綜上，此部分事證明確，被告販賣第二級毒品甲基安
    非他命之犯行均洵堪認定。
三、有關本案相關法律問題之適用：
  (一)有關被告違反槍砲彈藥刀械管制條例部分，是否符合自首之
    要件：
    按刑法第62條所定自首減刑，係以對於未發覺之犯罪，在有
    偵查犯罪職權之公務員知悉犯罪事實及犯人之前，向職司犯
    罪偵查之公務員坦承犯行，並接受法院之裁判而言。苟職司
    犯罪偵查之公務員已知悉犯罪事實及犯罪嫌疑人後，犯罪嫌
    疑人始向之坦承犯行者，為自白，而非自首。而所謂發覺，
    不以有偵查犯罪之機關或人員確知其人犯罪無誤為必要，僅
    須有確切之根據得為合理之可疑者，亦屬發覺（最高法院97
    年度台上字第5969號判決意旨參見）又按刑法第62條所謂發
    覺，並非以有偵查犯罪之機關或人員確知其人犯罪無誤為必
    要，而於對其發生嫌疑時，即得謂為已發覺。又犯罪事實之
    一部既已被發覺，雖在檢察官或司法警察官訊問中，被告陳
    述其未發覺之部分犯罪行為，然並不符合刑法第62條之規定
    ，不應認有自首之效力（最高法院91年度台上字第3570號判
    決意旨參照）。本件被告及其選任辯護人均主張警員所持本
    院所核發之 2紙搜索票，其案由欄均僅記載「違反毒品危害
    防制條例案」，並無提及被告有涉嫌違反槍砲彈藥刀械管制
    條例部分，是以被告吳瑋玴就違反槍砲彈藥刀械管制條例部
    分應有符合自首之要件云云。然查：經本院當庭對證人即於
    98年9月17日前往臺中市○區○○街380號3樓之9及臺中市○
    ○區○○街31號6樓之2執行搜索勤務之警員廖劭晃、林拱照
    、黃炳輝、蕭家成、高嘉慶、莊慧民等人為交互詰問，其中
    證人廖劭晃結證稱：「（審判長問：關於這件案子你們是專
    門查毒品，沒有查槍枝的部分，是否正確？）我們當初是知
    道那邊應該是有槍。」等語；證人林拱照則結證稱：「（辯
    護人莊慶洲律師問：就被告吳瑋玴所扣押系爭的槍械是否你
    執行搜索的？）是。」「（辯護人莊慶洲律師問：在搜索的
    過程中到你們搜索到槍枝之前有無主動詢問過被告吳瑋玴？
    ）當時我們是先查獲被告吳瑋玴持有毒品，因為承辦這個案
    件的分隊長跟我們說在譯文裡面有聽到他持有槍械，我們就
    詢問他是否持有槍械，被告吳瑋玴就跟我們說：有，放在他
    另外的住處就是皇城街（戶籍處）那邊。」「（辯護人莊慶
    洲律師問：你們在五常街搜索完之後，問過被告吳瑋玴之後
    ，他告訴你們皇城街（戶籍處）那邊有槍械？）是。」「（
    辯護人莊慶洲律師問：所以你們才去皇城街（戶籍處）那邊
    搜索？）沒有，那個住處也有搜索票。」「（辯護人莊慶洲
    律師問：所以在皇城街（戶籍處）那邊搜索前被告吳瑋玴就
    已經有先講有槍械了？）對。」「（辯護人莊慶洲律師問：
    你是否能說出告訴你們有槍械的員警姓名？）我們的分隊長
    蕭家成他跟我們說的，他是偵查員，他目前在烏日分局。」
    等詞；證人黃炳輝復結證稱：「（檢察官問：在行動之前，
    小隊長或是蕭分隊長有無提醒你被告可能有槍要你們要注意
    ？）有。」「（辯護人莊慶洲律師問：我剛才問你，在找到
    槍枝之前是否知道被告藏有槍枝？你回答不知道他藏有槍枝
    。剛才檢察官問你蕭家成分隊長有無跟你說被告藏有槍枝？
    你回答有。這個問題不是矛盾？）因為檢察官問到我才想到
    ，當時因為我不是主辦，我印象中在執行前有提到被告疑似
    有槍械，執勤的時候要特別注意。」等語（以上見本院100
    年1月12日審判筆錄）。 另證人蕭家成結證稱：「（辯護人
    莊慶洲律師問：本案被告吳瑋玴所犯毒品槍械是否由你執行
    搜索？）我們是共同執行搜索，當初有十幾組人，我不是總
    承辦人。」「（辯護人莊慶洲律師問：你是否有到現場執行
    搜索？）吳瑋玴這個現場我沒有去，我是去另外一個現場。
    」「（辯護人莊慶洲律師問：搜索之前你是否知悉吳瑋玴持
    有槍械？）這方面是我們總承辦人因為他是長期監聽我有問
    他，他當初是跟我們提醒要搜索時要注意這個人可能持有槍
    械要我們注意安全，因為我是跟承辦人一個點，這個點我沒
    有去，我有打電話給林拱照小隊長說這個情形可能有槍械，
    因為他是長期監聽所以他研判可能會有這個情形。」「（辯
    護人莊慶洲律師問：你的意思是說總承辦人告知你被告吳瑋
    玴可能持有槍械？）對。」等語；證人高嘉慶則結證稱：「
    （檢察官問：當天帶隊何人？）小隊長，林拱照。」「（檢
    察官問：林拱照在這兩個地點搜索之前，有無跟你們提到被
    告吳瑋玴可能持有槍械？）有。」「（檢察官問：在搜索何
    處之前？）在搜索前就有提到。」「（檢察官問：你是否記
    得他告訴你們被告可能持有槍械的地點，告訴你們這件事情
    的地點？）我們要去執行前，在刑事局辦勤教時就有講過。
    」「（辯護人莊慶洲律師問：你向檢察官陳述在搜索前就已
    經知悉被告持有槍械，為何與剛才所述不符？）我們在要執
    行此勤務前，有知道他可能會有毒品跟槍砲的部份。」「（
    辯護人莊慶洲律師問：為何辯護人詰問你時你沒有說？）因
    為你是說我在搜索五常街那個點的時候，我同事有無告知我
    。」「（辯護人莊慶洲律師問：但是為何改口說有？）有，
    我是說我們在執行勤務前，在刑事局有說。」等詞；證人莊
    慧民亦結證稱：「（辯護人莊慶洲律師問本案被告吳瑋玴所
    扣押之槍械及毒品是否為你執行搜索？）有在現場。」「（
    辯護人莊慶洲律師問：行動前你是否知悉被告可能持有槍械
    ？）不確定。」「（辯護人莊慶洲律師問：有無同事或長官
    告知你被告可能持有槍械？）應該知道有這個，長官會告訴
    我們什麼案子，我不是主辦，我算是支援警力。」「（辯護
    人莊慶洲律師問：你於行動前，是否知悉他可能持有槍械？
    ）不確定。」等詞 （以上見本院100年3月2日審判筆錄），
    綜觀上開證人廖劭晃、林拱照、黃炳輝、蕭家成、高嘉慶、
    莊慧民等人之證詞，除證人莊慧民之證詞無法為明確之回答
    外，其餘證人廖劭晃、林拱照、黃炳輝、蕭家成、高嘉慶等
    人均明確結證稱：在前往搜索前即因長期監聽而研判被告可
    能持有槍械，參酌以卷附本院所核發之98年聲搜字第3549號
    搜索票2紙（見臺中縣警察局烏日分局中縣烏警偵字第09800
    05110號警卷第9、10頁），於該 2紙搜索票應扣押物欄內均
    記載「涉嫌毒品危害防制條例及其他違法應扣押之物」，顯
    見本院核發該 2紙搜索票時，其搜索扣押之範圍並非僅限於
    「毒品危害防制條例」部分，揆之上揭最高法院判決意旨，
    本件被告就違反槍砲彈藥刀械管制條例部分，尚無符合自首
    之要件，要無自首減輕其刑之適用。
  (二)有關被告是否符合毒品害防制條例第17條第1項之規定：
    按修正前毒品危害防制條例第17條第1項所稱 「供出毒品來
    源，因而破獲者」，係指被告供出毒品來源之有關資料，諸
    如前手之姓名、年籍、住居所、或其他足資辨別之特徵等，
    使調查或偵查犯罪之公務員因而對之發動調查或偵查並破獲
    者而言。申言之，被告之「供出毒品來源」，與調查或偵查
    犯罪之公務員對之發動調查或偵查並進而破獲之間，論理上
    須具有先後且相當之因果關係。修正後毒品危害防制條例第
    17條第1項規定所稱 「供出毒品來源，因而查獲其他正犯或
    共犯者」，係指犯罪行為人供出毒品來源之對向性正犯，或
    與其具有共同正犯、共犯（教唆犯、幫助犯）關係之毒品由
    來之人的相關資料，諸如其前手或共同正犯、共犯之姓名、
    年籍、住居所或其他足資辨別之特徵等項，使調查或偵查犯
    罪之公務員得據以對之發動調查或偵查程序，並因此而確實
    查獲其人、其犯行者，始足該當。如僅有綽號而難以確定其
    特徵，或已死亡或通緝等在客觀上實已無從使調查或偵查機
    關人員為有效地調查或偵查作為，或並未因此而確實查獲被
    指認人之犯行者，均與上開之規定不合（最高法院99年度台
    上字第5505號判決意旨參照）。又按犯毒品危害防制條例第
    4條第2項販賣第二級毒品罪，供出毒品來源，因而查獲其他
    正犯或共犯者，依同條例第17條第1項規定， 減輕或免除其
    刑。旨在鼓勵被告供出所販賣的毒品來源，俾追究出毒品前
    手，以澈底清除毒品氾濫。而所稱供出毒品來源因而查獲，
    係指被告具體供出毒品來源之有關資料，諸如正犯或共犯之
    姓名、年籍、住居所或其他足資辨別特徵等，使調查或偵查
    犯罪之公務員因發動調查或偵查並破獲而言。惟法院非屬偵
    查犯罪機關，被告於法院審判中供出毒品來源，僅在促使蒞
    庭檢察官知悉而發動偵查， 或由法院依刑事訴訟法第241條
    規定函送檢察官偵查，期能查獲其他正犯或共犯。倘事實審
    法院業於言詞辯論終結前調查是否已因被告供出來源而破獲
    正犯或共犯，以資審認有無符合減輕刑罰之規定，即難指為
    違法（最高法院99年度台上字第7860號判決意旨參見）。本
    件被告於偵查中及本院審理時，雖均供稱其所販賣之第二級
    毒品甲基安非他命上手來源係自另案被告「洪永修」之人所
    購得，並主張其業已供出毒品來源，應有毒品危害防制條例
    第17條第1項之適用。 然依本院卷附之98年度訴字第3874號
    刑事判決（起訴案號為：98年度偵字第22679、22680號）及
    臺灣高等法院臺中分院99年度上訴字第760號刑事判決， 均
    明確認定檢察官起訴另案被告洪永修販賣第二級毒品甲基安
    非他命予被告吳瑋玴部分，係不足為另案被告洪永修有罪之
    積極證明，而就此部分為另案被告洪永修無罪之諭知，此外
    ，依卷附另案被告洪永修之臺灣高等法院被告前案紀錄表，
    復查無任何其他有關另案被告洪永修販賣第二級毒品甲基安
    非他命予被告吳瑋玴之其他犯罪事實，現尚在偵查中或審判
    中，從而本院在本案言詞辯論終結前，既查無有因被告吳瑋
    玴之「供出毒品來源」，因而查獲其他正犯或共犯之情形存
    在， 則被告吳瑋玴當無毒品危害防制條例第17條第1項規定
    之適用。
  (三)有關被告是否符合毒品害防制條例第17條第2項之規定：
    按修正後毒品危害防制條例第17條第2項規定：「犯第4條至
    第8條之罪於偵查及審判中均自白者，減輕其刑。」 係指偵
    查及審判中均有自白犯罪而言，故僅須被告於偵、審中均曾
    經自白，即得認有該條項之適用，不以始終承認為必要。所
    稱偵查中之自白，包含向有偵查犯罪職權之司法警察（官）
    自白，以及偵查中檢察官向法院聲請羈押，於法官訊問時所
    為之自白。又自白乃對自己之犯罪事實全部或主要部分為肯
    定供述之謂，且非以其係有罪之肯定為必要，縱時日、處所
    、行為態樣等非構成犯罪事實之要素略有不符，或另有阻卻
    違法、阻卻責任事由存在之主張，亦不影響其為自白（最高
    法院99年度台上字第4962號判決意旨參見）。又按98年5月2
    0日修正公布之毒品危害防制條例第17條第2項關於 「犯第4
    條至第8條之罪於偵查及審判中均自白者，減輕其刑。」 之
    規定，旨在獎勵犯罪人之悛悔，同時使偵查或審判機關易於
    發現真實，以利毒品查緝，俾收防制毒品危害之效；故不論
    該被告之自白，係出於自動或被動、簡單或詳細、一次或多
    次，並其自白後有無翻異，苟其於偵查及審判中均有自白，
    即應依法減輕其刑。又刑法上所稱之自白，係指行為人對其
    被訴之犯罪事實為任意性之供認而言（最高法院98年度台上
    字第6928號判決意旨參見）。本件被告吳瑋玴於98年 9月17
    日本院法官為偵查中羈押訊問時，即自白稱：「【法官問：
    就販賣安非他命（應為甲基安非他命之誤）部分，有何意見
    ？（告以要旨）】他們託我幫他們買，他們把錢交給我，我
    再向洪永修拿毒品，但是簡明德、黃星桓、黃毓欣都沒看過
    洪永修，他們才以為是我賣給他們的」等語（見本院98年度
    聲羈字第1076號卷98年 9月17日訊問筆錄）；另被告於檢察
    官偵查中亦自白稱：「（檢察官問：你是否認識簡明德、黃
    星桓、黃毓欣？）都認識。」「（檢察官問：你有沒有賣過
    毒品給他們？）沒有，是他們請我幫他們拿，我去跟洪永修
    拿的。」「（檢察官問：他們什麼時候請你幫忙拿？）很多
    次了。」「（檢察官問：你怎麼幫他們拿？）有時我先幫他
    們代出錢，有時他們拿錢給我，我再過去拿。」「（檢察官
    問：他們為什麼要請你幫忙拿？）他們有問我有沒有拿毒品
    的管道，我說我有認識的。」「（檢察官問：你有沒有跟他
    們三人說你的毒品來源？）沒有。但我有跟他們說我是幫他
    們拿的。」「（檢察官問：簡明德、黃星桓、黃毓欣買的是
    什麼毒品？）都是買安非他命（應係甲基安非他命之誤）」
    等詞（見98年度偵字第22464號偵查卷98年9月17日詢問筆錄
    ），綜觀上開被告於偵查中所為供述，業已對販賣第二級毒
    品甲基安非他命之主要構成要件部分為簡單之自白，雖被告
    對其所為是否構成販賣仍有所辯解及主張，然此應係被告個
    人對販賣第二級毒品甲基安非他命之構成要件之誤認。從而
    本件被告既已對自己販賣第二級毒品甲基安非他命予簡明德
    、黃星桓、黃毓欣之犯罪事實，就其主要部分為肯定之供述
    ，雖未明確為「有罪、認罪」之表示，然依上揭最高法院之
    判決意旨觀之，足認被告業已於偵查中自白無誤。
四、論罪科刑部分：
  一違反槍砲彈藥刀械管制條例部分：
  1.犯罪事實欄二、(一)部分：
    核被告此部分所為，係犯槍砲彈藥刀械管制條例第8條第4項
    之未經許可持有可發射子彈具有殺傷力之改造手槍罪。
  2.犯罪事實欄二、(二)部分：
    按槍砲彈藥刀械管制條例第8條 （修正前為同條例第11條）
    第1項之製造槍砲罪、第5項之製造槍砲未遂罪，及同條例第
    12條第1項之製造子彈罪、第5項之製造子彈未遂罪，在處罰
    其製造行為，凡行為人主觀上基於製造有殺傷力之槍砲、彈
    藥之犯意，客觀上未經許可著手於製造槍砲、子彈之構成要
    件行為，即已成立犯罪，至於是否製造完成具有殺傷力之槍
    砲、子彈，則屬既遂、未遂之問題。故行為人已著手製造槍
    砲、子彈，縱其製造之成品尚未至具有殺傷力之程度，惟因
    其行為依一般社會通念評價仍具有危險性，仍屬未遂犯，不
    得以其製造之槍砲、子彈不具殺傷力，而認其製造行為不成
    立犯罪。本件原判決以扣案之改造手槍及改造子彈（採樣一
    顆試射）經鑑驗結果均無殺傷力為由，認被告所為不成立製
    造槍砲、子彈既、未遂罪責，適用法則顯有不當（最高法院
    96年度台上字第5959號判決意旨參見）。又按槍砲彈藥刀械
    管制條例係屬對物管制之特種法，乃一對具有殺傷力或破壞
    性器物為統一完整管制之立法，槍枝若無法發射金屬或子彈
    ，而未具殺傷力，自非本條例所稱之槍砲。同條例第8條第1
    項之製造槍枝罪，及同條第五項之製造槍枝未遂罪，旨在處
    罰其製造行為，而所謂製造包括創製、改造、組合、混合、
    化合等行為在內。行為人主觀上有製造具有殺傷力槍枝之犯
    意，客觀上又未受許可而著手製造，即成立犯罪，至於製造
    行為是否完成，則屬既遂、未遂問題。既、未遂判斷之標準
    ，應視製造之槍枝有無殺傷力為衡。末按製造指加工於物料
    ，創設槍砲、彈藥之行為，以開始加工之行為為著手，而以
    其物具備殺傷力為行為之完成；所謂製造完成，以達於可組
    合為槍砲、彈藥，具殺傷力之效用為已足，不以查獲時須具
    備完整之外部結構為必要。若僅製作部分之零配件，未能組
    合完整者，僅屬未遂；又按「改造」玩具槍，使具殺傷力，
    均具創設性，皆屬「製造」（最高法院73年度台上字第1689
    號判例意旨參照）。又「改造」玩具手槍與「製造」子彈之
    犯行，其改造與製造之方法、使用之工具與時間，均有所不
    同，自應予分論併罰（最高法院91年度台上字第3383號判決
    意旨參照，此與同時同地製造槍、彈，衡情製造槍枝同時須
    製造子彈始能使用，而應依想像競合犯從一重論處之情況，
    尚有不同，附此敘明）。本件如犯罪事實欄二、(二)所示，其
    中被告吳瑋玴於購得金屬槍管內均有阻鐵之由仿BERETTA廠M
    9型半自動手槍製造之槍枝1枝（銀色，槍枝管制編號000000
    0 000號，含彈匣1個）及不詳廠牌型式之黑色手槍1 枝（含
    彈匣1個，此即扣押物品目錄表所載之手槍半成品）， 被告
    於販入之初上開槍枝原均設有阻鐵，目的即在阻斷發射彈丸
    通過，本非槍砲彈藥刀械管制條例管制之槍枝，嗣後被告擅
    自以鑽床貫通槍管阻鐵，可使發射彈丸通過，欲將原無殺傷
    力之槍枝改造成具殺傷力之槍枝，自屬製造之行為。本件被
    告既將所購得金屬槍管內均有阻鐵之由仿BERETTA廠 M9型半
    自動手槍製造之槍枝 1枝（銀色，槍枝管制編號0000000000
    號，含彈匣1個）及不詳廠牌型式之黑色手槍 1枝（含彈匣1
    個），於97年 5月間某日，在臺中縣烏日鄉某處不詳鐵工廠
    ，以鑽床車通上開 2枝槍枝金屬槍管內之阻鐵而製造可發射
    子彈之手槍， 其中由仿BERETTA廠M9型半自動手槍製造之槍
    枝1枝（銀色，槍枝管制編號0000000000號，含彈匣1個）車
    通成功而具殺傷力；另1枝不詳廠牌型式之黑色手槍1枝則因
    槍管破裂而未得逞。核被告此部分所為，係犯槍砲彈藥刀械
    管制條例第8條第1項之未經許可製造可發射子彈具有殺傷力
    之改造手槍既遂罪（雖其中另1枝不詳廠牌型式之黑色手槍1
    枝，因槍管破裂而未改造成功，惟因被告此部分製造犯行已
    屬既遂，就此同一製造行為中因槍管破裂而未得逞部分，要
    無另論以槍砲彈藥刀械管制條例第8條第5項、 第1項之未經
    許可製造可發射子彈具有殺傷力之改造手槍未遂罪之必要，
    附予敘明）。另被告於97年 4月間某日，在不詳網站上，向
    某不詳姓名、年籍及住居所之成年人，以每顆80元之代價，
    購得 9顆具殺傷力之由金屬彈殼組合直徑8.9±0.5mm金屬彈
    頭而成之非制式子彈，並自斯時起未經許可而持有之部分，
    核被告此部分所為，則係犯槍砲彈藥刀械管制條例第12條第
    4項之未經許可持有子彈罪。至被告於上開時間同時並購得9
    顆不具殺傷力之由金屬彈殼組合直徑8.9±0.5mm金屬彈頭而
    成之非制式子彈、3顆不具殺傷力之由金屬彈殼組合直徑8.7
    ±0.5mm金屬彈頭而成之非制式子彈， 後並將所購入工業用
    底火53顆、火藥1包、4顆非制式金屬彈殼半成品與非制式金
    屬彈頭，及 7顆非制式金屬彈頭與非制式金屬彈殼殼身等物
    後，於97年 5月間某日，在臺中市○○區○○街31號6樓之2
    住處，以將彈頭及彈殼鑽孔之方式，將上開子彈半成品欲製
    造成具殺傷力之子彈，然或因發射動能不足；或因無法擊發
    而未得逞部分所為，則係犯槍砲彈藥刀械管制條例第12條第
    5項、第1項之未經許可製造子彈未遂罪。公訴意旨雖認被告
    此部分所為， 應係犯槍砲彈藥刀械管制條例第12條第1項之
    未經許可製造子彈既遂罪，惟因被告持有子彈及製造子彈部
    分，除扣案之口徑9mm制式子彈1顆外，其餘扣案非制式子彈
    部分，因被告已無從具體指出其所購入持有及製造之子彈分
    別究係何者，因其中涉及殺傷力之有無，此部分自應以採對
    被告最有利之方式認定之，故分別就扣案具有殺傷力子彈部
    分， 認被告此部分應係犯槍砲彈藥刀械管制條例第12條第4
    項之未經許可持有子彈罪（即指被告所購得 9顆具殺傷力之
    由金屬彈殼組合直徑8.9±0.5mm金屬彈頭而成之非制式子彈
    部分）。至於扣案未具殺傷力子彈部分，則認定被告此部分
    所為僅成立槍砲彈藥刀械管制條例第12條第5項、第1項之未
    經許可製造子彈未遂罪（既遂、未遂部分依司法院73年7 月
    7日73廳刑一字第603號函示尚毋庸變更起訴法條，併予指明
    ）。再按非法製造槍砲彈藥刀械等違禁物，所侵害者為社會
    法益，如果製造之客體種類相同（如同為手槍，或同為子彈
    者），縱令製造完成之客體有數個（如數支手槍、數顆子彈
    ），仍為單純一罪，不發生想像競合犯之問題（此與同時製
    造不同之槍種如衝鋒槍、手槍，應依想像競合犯之例，從一
    重處斷不同）。是以本件被告接續製造改造手槍及子彈之行
    為，各為單純一罪，亦予指明。又被告已著手於製造子彈行
    為之實施，因所製造之子彈均未具有殺傷力，為未遂犯，爰
    依刑法第25條第2項之規定，按既遂犯之刑減輕之。 再被告
    未經許可製造可發射子彈具有殺傷力之改造手槍後，當然含
    有未經許可持有該改造手槍之行為，被告持有改造槍枝之行
    為，為製造之當然結果，當不另論罪（最高法院74年度台上
    字第3400號判例意旨參照）。
  3.犯罪事實欄二、(三)部分：
    核被告此部分所為， 係犯槍砲彈藥刀械管制條例第12條第4
    項之未經許可持有子彈罪。
  二違反毒品危害防制條例部分（即犯罪事實欄三）：
  (一)按刑事上販賣罪之完成，與民事上買賣契約之成立，二者之
    概念尚有不同。在民事上，買賣雙方就買賣標的物與價金等
    買賣要件之意思表示一致，其買賣契約固已成立。然刑事上
    之販賣行為，則須以營利為目的，將標的物販入或賣出，有
    一於此，其犯罪行為始為完成，苟行為人尚未將標的物販入
    或賣出，即難謂其販賣行為已屬完成。而所謂賣出，自應以
    標的物已否交付為斷，苟標的物已交付，縱買賣價金尚未給
    付，仍應論以販賣既遂罪；反之，如標的物尚未交付，縱行
    為人已收受價金，仍難謂其販賣行為已屬完成（參照最高法
    院88年度臺上字第3760號判決意旨）。復按販賣毒品之所謂
    販賣行為，係行為人基於營利之目的，而販入或賣出毒品而
    言。販賣毒品者，其主觀上須有營利之意圖，且客觀上有販
    賣之行為，即足構成，至於實際上是否已經獲利，則非所問
    。即於有償讓與他人之初，係基於營利之意思，並著手實施
    ，而因故無法高於購入之原價出售，最後不得不以原價或低
    於原價讓與他人時，仍屬販賣行為。必也始終無營利之意思
    ，縱以原價或低於原價有償讓與他人，方難謂為販賣行為，
    而僅得以轉讓罪論處（最高法院93年度臺上字第1651號判決
    意旨參照）。 末按毒品危害防制條例第4條所規定之販賣毒
    品罪，雖不以販入之後復行賣出為要件，祇要以營利為目的
    ，將毒品販入或賣出，有一於此，其犯罪即為完成。惟其行
    為態樣，可分為販入、賣出、販入後復行賣出等三種情形。
    其中販入或賣出，有一於此，其犯罪固屬完成；但在販入後
    復行賣出之場合，行為人意圖營利而販入毒品後，至首次賣
    出，乃2個舉動之接續實行，仍祇成立1個販賣既遂罪。然而
    ，其後之販賣行為（即第2次以後之賣出）， 倘成立連續犯
    （或數罪）時則屬另1次行為， 應視其販賣既遂或未遂予以
    評價，如第2次以後之賣出行為著手後尚未完成， 仍有未遂
    犯之適用，不能因原始之販入行為已經既遂， 即認為第2次
    以後之賣出未遂行為，亦屬既遂； 更不能將第2次以後之各
    次賣出行為， 重復併入原始之販入行為合併為1次之評價，
    反覆論以一個販賣既遂罪（最高法院96年台上字第3551號判
    決意旨參見）。 查甲基安非他命為毒品危害防制條例第2條
    第2項第2款附表（即其附表二編號八九）所列管之第二級毒
    品，依法係不得販賣及持有，故核被告就犯罪事實欄三、(一)
    、(二)、(三)、(四)、(五)、(六)所為， 均係犯毒品危害防制條例第4
    條第2項之販賣第二級毒品罪。 被告於犯罪事實欄三、(一)、
    (二)、(三)、(四)、(五)、(六)所示各次販賣前持有第二級毒品甲基安
    非他命之低度行為，分別為各該次販賣第二級毒品之高度行
    為所吸收，均不另論罪。又本件被告基於意圖營利而於犯罪
    事實欄三、(一)、(二)、(三)、(四)、(五)、(六)所示之交易時間、交易
    地點前之某不詳時間、地點，先行向某不詳姓名、年籍及住
    居所之成年人販入第二級毒品甲基安非他命後，並隨即於犯
    罪事實欄三、(一)、(二)、(三)、(四)、(五)、(六)所示之交易時間、交
    易地點，販賣第二級毒品甲基安非他命各 1包予黃星桓、簡
    明德、黃毓欣，此部分應認係基於單一犯意之接續行為，而
    仍各僅成立1個販賣毒品甲基安非他命既遂罪。 公訴人起訴
    事實雖未敘及被告基於意圖營利而於犯罪事實欄三、(一)、(二)
    、(三)、(四)、(五)、(六)所示之交易時間、交易地點前之某不詳時
    間、地點，先行向某不詳姓名、年籍及住居所之成年人販入
    第二級毒品甲基安非他命 1包之犯行，然此部分事實與公訴
    人起訴之犯罪事實欄三、(一)、(二)、(三)、(四)、(五)、(六)所示之犯
    罪事實既具有實質上一罪之關係，應為起訴效力所及，自在
    本院所得審理之範圍，併予敘明。
  (二)按毒品危害防制條例第17條第2項關於 「犯第4條至第8條之
    罪於偵查及審判中均自白者，減輕其刑。」之規定，旨在獎
    勵犯罪人之悛悔，同時使偵查或審判機關易於發現真實，以
    利毒品查緝，俾收防制毒品危害之效；故不論該被告之自白
    ，係出於自動或被動、簡單或詳細、一次或多次，並其自白
    後有無翻異，苟其於偵查及審判中均有自白，即應依法減輕
    其刑。又刑法上所稱之自白，係指行為人對其被訴之犯罪事
    實為任意性之供認而言（最高法院98年度台上字第6928號判
    決意旨參見），且上開規定，其立法目的，在利用減刑之寬
    典，鼓勵犯該條例第4條至第8條之罪者，自白犯罪，衷心悔
    改，獲得重生。有鑑於毒品危害防制條例第4條至第8條所規
    定犯罪之處罰內容均非輕微，願意勇於面對而不推諉卸責者
    ，當深具決心與勇氣，外界對類此有心懺悔遷善者，當給予
    高度鼓勵。是以法院援引適用該條項之規定時，應採取較為
    寬鬆之標準，方能貫徹並發揮增訂該條項之良法美意，同時
    並可節省司法調查之勞費。本件被告於偵查中（詳見上述之
    認定）及本院準備程序及審理時均就前開犯罪事實欄三、(一)
    、(二)、(三)、(四)、(五)、(六)所示之犯行均自白坦承，合於毒品危
    害防制條例第17條第2項之規定要件， 爰就各該犯行部分依
    該條項之規定減輕其刑。
  三被告上開犯罪事實欄二、(一)部分，所犯槍砲彈藥刀械管制條
    例第8條第4項之未經許可持有可發射子彈具有殺傷力之改造
    手槍罪；犯罪事實欄二、(二)部分，所犯槍砲彈藥刀械管制條
    例第8條第1項之未經許可製造可發射子彈具有殺傷力之改造
    手槍既遂罪、 同條例第12條第4項之未經許可持有子彈罪、
    同條例第12條第5項、第1項之未經許可製造子彈未遂罪；犯
    罪事實欄二、(三)部分，所犯槍砲彈藥刀械管制條例第12條第
    4項之未經許可持有子彈罪；及犯罪事實三先後6次分別販賣
    第二級毒品甲基安非他命與黃星桓、簡明德、黃毓欣 3人之
    行為，均犯意各別，且行為時間、空間互殊，自應予分論併
    罰。
  四爰審酌被告前曾有如犯罪事實欄一所示之前科紀錄，顯見其
    平日之素行非佳（見卷附臺灣高等法院被告全國前案紀錄表
    ）、其為高職肄業之智識程度、生活狀況為小康（參見警詢
    調查筆錄受詢問人欄之記載）、犯罪時均未受有刺激、其犯
    罪之動機、目的僅係單純之持有與為供把玩進而為製造，被
    告製造具殺傷力之槍枝數量為 1枝、製造槍枝、子彈之犯罪
    手段尚屬粗糙、被告持有具殺傷力之槍枝、子彈之數量，持
    有時間長短，其於本案雖未構成累犯，惟其不知警惕，明知
    未經主管機關許可不得持有、製造具殺傷力之槍枝、子彈，
    仍予為之，對於社會治安及民眾起居安危造成潛在威脅，惟
    並查無證據證明被告業已持之另犯他罪；另被告不思以正當
    途徑掙取金錢，竟因利慾薰心，貪圖販賣第二級毒品所能獲
    取之利益，無視於該毒品足以助長施用毒品之惡習，且其本
    身即染有施用毒品之惡習，更深知上開毒品具有成癮性，施
    用後會產生依賴性、耐藥性，且戒解不易，嚴重戕害國民身
    心健康，危害國家社會治安，竟仍為販賣，此部分之犯罪動
    機、目的及手段實均值非難，且惡性非輕，兼衡酌被告販賣
    第二級毒品之各該次數量、金額均不多，因而獲取之利得非
    鉅，所生之損害程度；再考之被告於犯罪後均坦承犯行態度
    良好等一切情狀，分別量處如附表壹、貳主文欄所示之刑（
    含主刑及從刑），並定其應執行之刑如主文欄所示，與就併
    科罰金部分諭知易服勞役之折算標準，以示懲儆。
  五沒收部分：
  (1)犯罪事實欄二、(一)部分：
    扣案之由仿BERETTA廠半自動手槍製造之槍枝， 換裝土造金
    屬槍管而成，擊發功能正常，可供擊發射適用子彈，具有殺
    傷力之黑色改造手槍 1枝（槍枝管制編號0000000000號，含
    彈匣1個）， 為非經主管機關許可不得持有之物，屬違禁物
    ，應依刑法第38條第1項第1款之規定宣告沒收之。至同時所
    購得不具殺傷力之由金屬彈殼組合直徑7.9±0.5mm金屬彈頭
    而成之非制式子彈 2顆，因非屬槍砲彈藥刀械管制條例所列
    之違禁物，爰不予宣告沒收，附此敘明。
  (2)犯罪事實欄二、(二)部分：
  (甲)扣案之由仿BERETTA廠M9型半自動手槍製造之槍枝， 車通金
    屬槍管內阻鐵而成，擊發功能正常，可供擊發適用子彈使用
    ，認具殺傷力之銀色改造手槍1枝（槍枝管制編號000000000
    0，含彈匣1個），為非經主管機關許可不得製造之物，屬違
    禁物，應依刑法第38條第1項第1款之規定宣告沒收之。
  (乙)另送鑑子彈，其中由金屬彈殼組合直徑8.9±0.5mm金屬彈頭
    而成具殺傷力之非制式子彈9顆， 因經鑑驗試射，惟該等試
    射所餘之物，已喪失子彈效用，不再具有殺傷力而待廢棄之
    物，爰不予宣告沒收。
  (丙)至扣案之 9顆不具殺傷力之由金屬彈殼組合直徑8.9±0.5mm
    金屬彈頭而成之非制式子彈、 3顆不具殺傷力之由金屬彈殼
    組合直徑8.7±0.5mm金屬彈頭而成之非制式子彈，雖均不具
    殺傷力，而非屬違禁物，然均係被告所有，因犯罪所生之物
    （即製造所產生），仍應依刑法第38條第1項第3款之規定宣
    告沒收之。
  (丁)至扣案之 4顆非制式金屬彈殼半成品與非制式金屬彈頭、不
    具殺傷力之工業用底火53顆（即口徑0.22吋建築工業用彈）
    、7顆非制式金屬彈頭與非制式金屬彈殼殼身、火藥1包（毛
    重1.3公克）、改造工具1包、壓模器1組、千斤頂1組、鑽孔
    機1台等物，雖均非屬違禁物， 然均係被告所有，因供犯罪
    所用之物（即製造子彈所用）， 仍應依刑法第38條第1項第
    2款之規定宣告沒收之。
  (戊)扣案之手槍半成品（即起訴書所載之不詳廠牌型式之黑色手
    槍1枝，含彈匣1個，零件1包）， 雖非屬違禁物，然係被告
    所有，因犯罪所生之物（即製造槍枝所產生），仍應依刑法
    第38條第1項第3款之規定宣告沒收之。
  (己)扣案之彈簧4條，雖非屬違禁物，然亦係被告所有，供犯罪
    所用之物（即供製造槍枝所用），仍應依刑法第38條第1項
    第2款之規定宣告沒收之。
  (3)犯罪事實欄二、(三)部分：
    扣案具殺傷力之口徑9mm制式子彈1顆，因經鑑驗試射，惟該
    等試射所餘之物，已喪失子彈效用，不再具有殺傷力而待廢
    棄之物，爰不予宣告沒收。
  (4)另按毒品危害防制條例第19條第1項規定， 犯販賣毒品罪者
    ，其犯罪所得之財物，均沒收之，係採義務沒收主義，故其
    犯罪所得之對價，不問其中成本若干，利潤多少，均應全部
    諭知沒收，以貫徹政府查禁煙毒之決心，並符立法本旨（最
    高法院95年度台上字第3133號判決意旨可資參照），查本件
    被告販賣第二級毒品甲基安非他命所得合計10500元 （即販
    賣予黃星桓部分各為1000元、500元； 販賣予簡明德部分為
    1000元；販賣予黃毓欣部分各為3000元、3000元、2000元）
    之現金，既均未扣案， 自應依毒品危害防制條例第19條第1
    項規定，併予宣告沒收，及如全部或一部不能沒收時，以其
    財產抵償之。
  (5)按毒品危害防制條例第19條第1項規定：犯第4條之罪者，其
    供犯罪所用或因犯罪所得之財物，均沒收之，如全部或一部
    不能沒收時，追徵其價額或以其財產抵償之。但該條項並無
    如同條例第18條第1項所定 「不問屬於犯人與否，沒收之」
    之明文，自屬相對沒收主義之立法。是其應沒收之物，應以
    屬被告或共犯所有者為限。又該規定所稱「追徵其價額」者
    ，係指所沒收之物為金錢以外之其他財物而無法沒收時，應
    追徵其價額，使其繳納與原物相當之價額。如所得財物為金
    錢而無法沒收時，始應「以其財產抵償之」（最高法院95年
    度台上字第305號判決意旨參照）。查，本件扣案之GIGABYT
    E廠牌行動電話機（序號為000000000000000號，插用000000
    0000號SIM卡1枚）1支【以上行動電話內插之SIM卡，因我國
    電信公司門號之SIM卡所有權均於將SIM卡交予客戶使用時即
    移轉歸屬客戶所有（司法院97年5月6日院臺廳刑一字第0970
    009760號函旨參見）】，係被告所有，供被告販入毒品後聯
    絡販賣第二級毒品交易事宜所用之物，業據被告供承在卷（
    見本院100年3月30日審判筆錄），應依毒品危害防制條例第
    19條第1項之規定宣告沒收之 （因已扣案，自無不能沒收之
    情形，故毋庸諭知追徵其價額）。至扣案之LG廠牌手機（序
    號為000000000000000號、插用0000000000號SIM卡）、SONY
     ERICSSON廠牌手機（序號為00000000000000009號、插用00
    00000000號SIM卡）各1具，雖均係被告所有，然因查無其他
    積極證據足以證明係供被告販賣第二級毒品甲基安非他命所
    用之物，又非屬違禁物，核與沒收之要件不符，爰均不予宣
    告沒收之。
  (6)本件另扣案之第一級毒品海洛因捌包（淨重壹點陸參公克）
    、第二級毒品甲基安非他命玖包（驗餘淨重肆點伍肆參公克
    ）、注射針筒支、注射軟針壹支及安非他命吸食器壹組等
    物【業經檢察官於被告吳瑋玴所涉施用第一級毒品海洛因及
    第二級毒品甲基安非他命案件為不起訴之處分後，向本院聲
    請單獨宣告沒收，並經本院於99年12月 7日以99年度聲字第
    4674號裁定諭知：「扣案之第一級毒品海洛因捌包（淨重壹
    點陸參公克），第二級毒品甲基安非他命玖包（驗餘淨重肆
    點伍肆參公克）均沒收銷燬之；扣案之注射針筒支、注射
    軟針壹支及安非他命吸食器壹組均沒收。」在案】，雖均係
    均被告所有，然因查無他積極證據足以證明係與本件上開犯
    行有關，依「從刑依附於主刑」之原則，爰亦均不於本案宣
    告沒收之。
據上論斷，應依刑事訴訟法第299條第1項前段，槍砲彈藥刀械管
制條例第8條第1項、第4項、第12條第1項、第5項、第4項，毒品
危害防制條例第4條第2項、第17條第2項、第19條第1項，刑法第
11條、第25條第2項、第42條第3項、第51條第5款、第7款、第38
條第1項第1款、第2款、第3款，判決如主文。
本案經檢察官郭景東到庭執行職務。
中    華    民    國    100    年    6    月     8    日
                  刑事第一庭  審判長法  官  許旭聖
                                    法  官  朱光國
                                    法  官  廖穗蓁
以上正本證明與原本無異。
如不服本判決應於收受判決後10日內向本院提出上訴書狀，並應
敘述具體理由。其未敘述上訴理由者，應於上訴期間屆滿後20日
內向本院補提理由書（均須按他造當事人之人數附繕本）「切勿
逕送上級法院」。
                                    書記官  林素真
中    華    民    國    100    年    6    月     8    日
附錄本案論罪科刑法條全文：
槍砲彈藥刀械管制條例第8條：
未經許可，製造、販賣或運輸鋼筆槍、瓦斯槍、麻醉槍、獵槍、
空氣槍或第 4 條第 1 項第 1 款所定其他可發射金屬或子彈具
有殺傷力之各式槍砲者，處無期徒刑或5年以上有期徒刑，併科
新臺幣1千萬元以下罰金。
未經許可，轉讓、出租或出借前項所列槍枝者，處5年以上有期
徒刑，併科新臺幣1千萬元以下罰金。
意圖供自己或他人犯罪之用，而犯前二項之罪者，處無期徒刑或
7年以上有期徒刑，併科新臺幣1千萬元以下罰金。
未經許可，持有、寄藏或意圖販賣而陳列第 1 項所列槍枝者，
處3年以上10年以下有期徒刑，併科新臺幣700萬元以下罰金。
第1項至第 3 項之未遂犯罰之。
犯第1項、第2項或第4項有關空氣槍之罪，其情節輕微者，得減
輕其刑。
槍砲彈藥刀械管制條例第12條：
未經許可，製造、販賣或運輸子彈者，處1年以上7年以下有期徒
刑，併科新台幣500萬元以下罰金。
未經許可，轉讓、出租或出借子彈者，處6月以上5年以下有期徒
刑，併科新台幣300萬元以下罰金。
意圖供自己或他人犯罪之用，而犯前二項之罪者，處3年以上10
年以下有期徒刑，併科新台幣700萬元以下罰金。
未經許可，持有、寄藏或意圖販賣而陳列子彈者，處5年以下有
期徒刑，併科新台幣300萬元以下罰金。
第1項至第3項之未遂犯罰之。
毒品危害防制條例第4條第2項：
製造、運輸、販賣第二級毒品者，處無期徒刑或7年以上有期徒
刑，得併科新臺幣1千萬元以下罰金。
附    表    壹：（違反槍砲彈藥刀械管制條例部分）
┌──┬────────┬────────────┬─────┐
│編號│犯  罪  事  實  │ 主                 文  │ 備    註 │
│    │                │                        │          │
├──┼────────┼────────────┼─────┤
│    │見犯罪事實欄二、│吳瑋玴未經許可，持有可發│坦承      │
│    │(一)              │射子彈具有殺傷力之改造手│          │
│    │                │槍，處有期徒刑年貳月，│          │
│    │                │併科罰金新臺幣捌萬元，罰│          │
│    │                │金如易服勞役，以新臺幣壹│          │
│    │                │仟元折算壹日。扣案如附表│          │
│    │                │編號一所示之物沒收。  │          │
├──┼────────┼────────────┼─────┤
│ 2  │見犯罪事實欄二、│吳瑋玴未經許可，製造可發│坦承      │
│    │(二)              │子彈具有殺傷力之改造手槍│          │
│    │                │，處有期徒刑伍年捌月，併│          │
│    │                │科罰金新臺幣拾貳萬元，罰│          │
│    │                │金如易服勞役，以新臺幣壹│          │
│    │                │仟元折算壹日。扣案如附表│          │
│    │                │編號二、五、六所示之物│          │
│    │                │均沒收；又未經許可，持有│          │
│    │                │子彈，處有期徒刑陸月，併│          │
│    │                │科罰金新臺幣萬元，罰金│          │
│    │                │如易服勞役，以新臺幣壹仟│          │
│    │                │元折算壹日；又未經許可，│          │
│    │                │製造子彈未遂，處有期徒刑│          │
│    │                │壹年陸月，併科罰金新臺幣│          │
│    │                │捌萬元，罰金如易服勞役，│          │
│    │                │以新臺幣壹仟元折算壹日。│          │
│    │                │扣案如附表編號三、四所│          │
│    │                │示之物均沒收。          │          │
├──┼────────┼────────────┼─────┤
│ 3  │見犯罪事實欄二、│吳瑋玴未經許可，持有子彈│坦承      │
│    │(三)              │，處有期徒刑伍月，併科罰│          │
│    │                │金新臺幣貳萬元，罰金如易│          │
│    │                │服勞役，以新臺幣壹仟元折│          │
│    │                │算壹日。                │          │
└──┴────────┴────────────┴─────┘
附   表   貳（販賣第二級毒品甲基安非他命部分）：
┌──┬────────┬─────┬────────────┬─────┐
│編號│犯  罪  事  實  │ 販賣所得 │ 主                 文  │ 備    註 │
│    │                │（新臺幣）│                        │          │
├──┼────────┼─────┼────────────┼─────┤
│    │見犯罪事實欄三、│ 1000元   │吳瑋玴販賣第二級毒品，處│有於偵查│
│ 1  │(一)              │          │有期徒刑年捌月，扣案之│  中及本院│
│    │                │          │GIGABYTE廠牌行動話壹具（│  審理時均│
│    │                │          │含門號0000000000號SIM卡 │  自白。  │
│    │                │          │壹張）沒收。未扣案之販賣│無供出毒│
│    │                │          │毒品所得新臺幣壹仟元沒收│  品來源。│
│    │                │          │之，如全部或一部不能沒收│          │
│    │                │          │時，以其財產抵償之。    │          │
├──┼────────┼─────┼────────────┼─────┤
│ 2  │見犯罪事實欄三、│  500元   │吳瑋玴販賣第二級毒品，處│有於偵查│
│    │(二)              │          │有期徒刑年柒月，扣案之│  中及本院│
│    │                │          │GIGABYTE廠牌行動話壹具（│  審理時均│
│    │                │          │含門號0000000000號SIM卡 │  自白。  │
│    │                │          │壹張）沒收。未扣案之販賣│無供出毒│
│    │                │          │毒品所得新臺幣伍佰元沒收│  品來源。│
│    │                │          │之，如全部或一部不能沒收│          │
│    │                │          │時，以其財產抵償之。    │          │
├──┼────────┼─────┼────────────┼─────┤
│ 3  │見犯罪事實欄三、│  1000元  │吳瑋玴販賣第二級毒品，處│有於偵查│
│    │(三)              │          │有期徒刑年捌月，扣案之│  中及本院│
│    │                │          │GIGABYTE廠牌行動話壹具（│  審理時均│
│    │                │          │含門號0000000000號SIM卡 │  自白。  │
│    │                │          │壹張）沒收。未扣案之販賣│無供出毒│
│    │                │          │毒品所得新臺幣壹仟元沒收│  品來源。│
│    │                │          │之，如全部或一部不能沒收│          │
│    │                │          │時，以其財產抵償之。    │          │
├──┼────────┼─────┼────────────┼─────┤
│ 4  │見犯罪事實欄三、│  3000元  │吳瑋玴販賣第二級毒品，處│有於偵查│
│    │(四)              │          │有期徒刑年拾月，扣案之│  中及本院│
│    │                │          │GIGABYTE廠牌行動話壹具（│  審理時均│
│    │                │          │含門號0000000000號SIM卡 │  自白。  │
│    │                │          │壹張）沒收。未扣案之販賣│無供出毒│
│    │                │          │毒品所得新臺幣仟元沒收│  品來源。│
│    │                │          │之，如全部或一部不能沒收│          │
│    │                │          │時，以其財產抵償之。    │          │
├──┼────────┼─────┼────────────┼─────┤
│ 5  │見犯罪事實欄三、│ 3000元   │吳瑋玴販賣第二級毒品，處│有於偵查│
│    │(五)              │          │有期徒刑年拾月，扣案之│  中及本院│
│    │                │          │GIGABYTE廠牌行動話壹具（│  審理時均│
│    │                │          │含門號0000000000號SIM卡 │  自白。  │
│    │                │          │壹張）沒收。未扣案之販賣│無供出毒│
│    │                │          │毒品所得新臺幣仟元沒收│  品來源。│
│    │                │          │之，如全部或一部不能沒收│          │
│    │                │          │時，以其財產抵償之。    │          │
├──┼────────┼─────┼────────────┼─────┤
│ 6  │見犯罪事實欄三、│ 2000元   │吳瑋玴販賣第二級毒品，處│有於偵查│
│    │(六)              │          │有期徒刑年玖月，扣案之│  中及本院│
│    │                │          │GIGABYTE廠牌行動話壹具（│  審理時均│
│    │                │          │含門號0000000000號SIM卡 │  自白。  │
│    │                │          │壹張）沒收。未扣案之販賣│無供出毒│
│    │                │          │毒品所得新臺幣貳仟元沒收│  品來源。│
│    │                │          │之，如全部或一部不能沒收│          │
│    │                │          │時，以其財產抵償之。    │          │
└──┴────────┴─────┴────────────┴─────┘
附    表    ：（沒收部分）
一、扣案之由仿BERETTA廠半自動手槍製造之槍枝，換裝土造金
    屬槍管而成，擊發功能正常，可供擊發射適用子彈，具有殺
    傷力之黑色改造手槍壹枝（槍枝管制編號0000000000號，含
    彈匣壹個）。
二、扣案之由仿BERETTA廠M9型半自動手槍製造之槍枝，車通金
    屬槍管內阻鐵而成，擊發功能正常，可供擊發適用子彈使用
    ，認具殺傷力之銀色改造手槍壹枝（槍枝管制編號00000000
    00，含彈匣壹個）。
三、扣案之玖顆不具殺傷力之由金屬彈殼組合直徑8.9±0.5mm金
    屬彈頭而成之非制式子彈、顆不具殺傷力之由金屬彈殼組
     合直徑8.7±0.5mm金屬彈頭而成之非制式子彈。
四、扣案之肆顆非制式金屬彈殼半成品與非制式金屬彈頭、不具
    殺傷力之工業用底火伍十顆（即口徑0.22吋建築工業用彈
    ）、柒顆非制式金屬彈頭與非制式金屬彈殼殼身、火藥壹包
    （毛重壹點公克）、改造工具壹包、壓模器壹組、千斤頂
    壹組、鑽孔機壹台。
五、扣案之手槍半成品壹枝（即起訴書所載之不詳廠牌型式之黑
    色手槍壹枝，含彈匣壹個，含零件壹包），
六、扣案之彈簧肆條。
七、扣案之GIGABYTE廠牌行動電話機（序號為000000000000000
    號，含門號0000000000號SIM卡壹張）壹支。